【裁判字號】    92,交訴,66
【裁判日期】    920904
【裁判案由】    業務過失致死
【裁判全文】
臺灣臺北地方法院刑事判決                          九十二年度交訴字第六六號
    公  訴  人  臺灣臺北地方法院檢察署檢察官
    被      告  丙○○
    選任辯護人  周武榮律師
右列被告因業務過失致死案件，經檢察官提起公訴（九十二年度偵字第五三一五號）
，本院判決如左：
    主  文
丙○○從事業務之人，因業務上之過失致人於死，處有期徒刑壹年。
    事  實
一、丙○○係計程車司機，以駕車載客為業，為從事駕駛業務之人，於民國九十二年
    一月十二日上午七時四分許，駕駛車號三Ｃ—三八一號營小客車，沿台北市○○
    區○○路北往南行駛，行經台北市○○路、和平西路交岔路口時，在該路口停等
    紅燈，俟綠燈後起步右轉和平西路往西行駛，原應注意汽車行駛時，駕駛人應注
    意車前狀況，並隨時採取必要之安全措施，及汽車行近行人穿越道前，應減速慢
    行，遇有行人穿越時，無論有無交通警察指揮或號誌指示，均應暫停讓行人先行
    通過，而當時天候晴、有晨光、路面無缺陷、無障礙物、視距良好，並無其他不
    可注意之情事，詎疏未注意在該路口西側行人穿越道行走之行人高清波動態，未
    暫停禮讓高清波先行即貿然右轉，致在該行人穿越道上撞及高清波，使高清波倒
    地受有頭部外傷引發顱內出血等傷害，經送醫急救後延至同日下午三時五分不治
    死亡。嗣經路人乙○○報警處理，丙○○於警員到場處理時，在場坦承肇事接受
    裁判。
二、案經高清波之子甲○○訴請台北市政府警察局中正第二分局報告臺灣臺北地方法
    院檢察署檢察官偵查起訴。
    理  由
一、右揭犯罪事實，業據被告丙○○於警訊、偵查及本院審理中均供承不諱，核與證
    人乙○○於警詢時證述之情節相符，並有道路交通事故調查報告表、交通事故談
    話紀錄表、道路交通事故補充資料表、現場照片等件附卷可稽。而被害人高清波
    確係因本件交通事故傷重死亡，亦經臺灣臺北地方法院檢察署檢察事務官督同法
    醫師相驗無訛，有相驗屍體證明書、驗斷書、勘驗筆錄在卷足憑。按汽車行駛時
    ，駕駛人應注意車前狀況，並隨時採取必要之安全措施；汽車行近行人穿越道前
    ，應減速慢行，遇有行人穿越時，無論有無交通警察指揮或號誌指示，均應暫停
    讓行人先行通過，道路交通安全規則第九十四條第三項、第一百零三條分別定有
    明文，被告為已考取駕照之職業駕駛人，對此誠難諉稱不知，而依道路交通事故
    現場圖及道路交通事故調查報告表(一)所載，肇事地點為四方岔路，且事發當時天
    候晴、晨光、路面無缺陷、無障礙物、視距良好，並無使被告不能注意路口人車
    動態之情事。被告雖於本院審理時辯稱事發當時天色很暗，尚未天亮；被告之選
    任辯護人具狀表示：肇事地人車動態被告並無預見可能性各云云，然此非但與前
    開道路交通事故調查報告表(一)之記載不符，亦與證人乙○○於警詢時表明事發當
    時天很亮視線很好等語、及伊於偵訊時所陳事發當時沒有什麼人、車，路況很好
    ，視線不錯等語互有出入（偵卷第六至七頁偵訊筆錄、相卷第二十八頁訊問筆錄
    參照），被告所辯難認屬實，並不足採。又被告於肇事後始終陳稱：肇事之前並
    未看見被害人在行人穿越道上行走，顯然伊並未確實注意被害人高清波於肇事路
    口行人穿越道上行走之動態。被告於前開路口停等紅燈後起步前行，於行近路口
    西側之行人穿越道前未確實注意該處行人之動態即貿然右轉，終至肇事，伊對本
    件事故之發生為有過失，至屬明確。又被告之過失犯行與被害人高清波之死亡結
    果間具相當因果關係。綜上，足認被告自白與事實相符，本件罪證明確，被告犯
    行洵堪認定。被告之選任辯護人聲請將本件事故肇因送交中央警察大學為鑑定，
    核無必要而為本院所不採，併予說明。
二、被告為從事駕駛業務之人，因駕駛過失致被害人高清波死亡，核其所為，係犯刑
    法第二百七十六條第二項業務過失致人於死罪。被告駕駛汽車行經行人穿越道不
    依規定讓行人優先通行，因而致被害人高清波死亡，依法應負刑事責任，應依道
    路交通管理處罰條例第八十六條第一項規定加重其刑。又被告於肇事後未行離去
    ，於警員到場處理時在場坦承肇事，有警製自首調查表一份附卷可稽，為對於未
    發覺之罪自首而接受裁判，應依刑法第六十二條前段規定減輕其刑。被告所犯上
    開之罪具有前引刑之加重、減輕事由，應依刑法第七十一條第一項之規定先加後
    減。爰審酌被告之過失情節嚴重，駕駛態度至為輕忽、被告犯後雖坦承犯行，然
    拒與被害人家屬和解，且於事發後旋將名下土地移轉他人，意圖迴避民事賠償責
    任，態度至為惡劣等各項情狀，量處如主文所示之刑，以資懲儆。
據上論斷，依刑事訴訟法第二百九十九條第一項前段，道路交通管理處罰條例第八十
六條第一項，刑法第二百七十六條第二項、第六十二條前段，罰金罰鍰提高標準條例
第一條前段，判決如主文。
本案經檢察官葛光輝到庭執行職務
中      華      民      國      九十二      年     九     月     四     日
                                      臺灣臺北地方法院交通法庭
                                          法  官  陳婷玉
右正本證明與原本無異。
如不服本判決，應於判決送達後十日內，向本院提出上訴狀。
                                          書記官  陳弘文
中      華      民      國      九十二      年     九     月     八     日
附錄本案所犯法條全文：
中華民國刑法第二百七十六條
 (過失致死罪)
因過失致人於死者，處二年以下有期徒刑、拘役或二千元以下罰金。
從事業務之人，因業務上之過失犯前項之罪者，處五年以下有期徒刑或拘役，得併科
三千元以下罰金。


司法院資訊處製作；財團法人民間司法改革基金會備份。
